【裁判字號】    99,訴,1173
【裁判日期】    991231
【裁判案由】    清償債務
【裁判全文】
臺灣臺南地方法院民事判決              99年度訴字第1173號
原      告  中心科技有限公司
法定代理人  張國淵
被      告  黃尚偉
上列當事人間請求清償債務事件，本院於民國99年12月16日言詞
辯論終結，判決如下：
    主  文
被告應給付原告新臺幣柒拾壹萬零陸佰元，及自民國九十九年七
月二十二日起至清償日止，按週年利率百分之五計算之利息。
原告其餘之訴駁回。
訴訟費用新臺幣壹萬零陸佰捌拾元，由被告負擔新臺幣柒仟捌佰
零伍元，餘原告負擔。
    事實及理由
一、原告起訴主張：
  (一)被告父親持附表所示之支票向原告借款新臺幣972,400元，
    詎支票到期後不獲付款，嗣原告與被告父親協商還款事宜，
    由原告向被告訂貨，由貨款扣讓共計261,800元，原告同意
    以音響貨款扣抵部分票據金額。
  (二)為此聲明：1.被告應給付原告972,400元，及自支付命令繕
    本送達翌日起至清償日止，按年息百分之5計算之利息；2.
    訴訟費用由被告負擔。
二、被告則辯以：
  (一)附表所示編號1、3、4、6之支票係被告同意交由訴外人蘇先
    生所開立；附表所示編號2、5、7、8、9係被告同意由其父
    母開立使用，上開支票跳票後，其父親仍有誠意清償，且部
    分債務業以音響貨款261,800元償還。另被告並非不願與原
    告協商，僅因原告要求給付百分之3之利息。
  (二)為此聲明：1.原告之訴駁回；2.訴訟費用由原告負擔；3.如
    受不利之判決，願提供擔保請准宣告免為假執行。
三、兩造不爭執事項：
  (一)原告執有如附表所示被告發票之支票9張，該支票屆期提示
    未獲付款。
  (二)系爭票款之債務，被告業已清償261,800元。
四、兩造爭執事項：
    原告請求被告給付票款有無理由？
五、本院得心證之理由：
  (一)按代理人於代理權限內，以本人名義所為之意思表示，直接
    對本人發生效力，民法第103條第1項定有明文。被告雖辯以
    附表所示之支票非由其所開立，係其父母及訴外人蘇先生開
    立交付原告，惟被告既自承授權其父母親及訴外人蘇先生開
    立附表所示之支票，揆諸上開規定，被告即應依附表所示之
    支票票載文義，對執票人負付款之責。
  (二)復按支票發票人應照支票文義擔保支票之支付；執票人向支
    票債務人行使追索權時，得請求自為付款提示日起之利息，
    如無約定利率者，依年利6釐計算，票據法第126條、第133
    條分別定有明文。原告執有被告簽發如附表所示之支票，屆
    期提示未獲付款，其自得請求被告給付附表所示之支票票款
    ，及自付款提示日起按年息百分之6計算之利息，惟被告業
    已清償261,800元，此為兩造所不爭執，且原告僅請求自支
    付命令繕本送達被告之翌日即99年7月22日起，按年息百分
    之5計算之利息，核與上開規定並無違背，是原告請求被告
    給付710,600元，及自99年7月22日起至清償日止，按年息百
    分之5計算之利息，為有理由，應予准許，至逾此部分之請
    求則屬無據，應予駁回。
六、本件事證已臻明確，兩造其餘攻擊、防禦及舉證，經審酌後
    核與本院心證形成與判決結果均無影響，爰不另一一論述，
    附此敘明。
七、按各當事人一部勝訴、一部敗訴者，其訴訟費用，由法院酌
    量情形，命兩造以比例分擔或命一造負擔，或命兩造各自負
    擔其支出之訴訟費用；法院為終局判決時，應依職權為訴訟
    費用之裁判，民事訴訟法第79條、第87條第1項定有明文。
    查本件訴訟費用除第一審裁判費為10,680元外，無其他費用
    ，原告之訴為一部有理由，一部無理由，自應依兩造勝敗比
    例命由兩造分別負擔，爰判決如主文第3項所示。
八、結論：本件原告之訴，為一部有理由，一部無理由，依民事
    第79條、第87條第1項，判決如主文。
中    華    民    國    99    年    12    月    31    日
                  民事第二庭    法  官    黃莉莉
以上正本證明與原本無異。
如不服本判決，應於送達後廿日內，向本院提出上訴狀並表明上
訴理由，如於本判決宣示後送達前提起上訴者，應於判決送達後
廿日內補提上訴理由書（須附繕本）。如委任律師提起上訴者，
應一併繳納上訴審裁判費。
中    華    民    國   100    年    1     月    3     日
                                書記官    王慧萍
┌────────────────────────────────────────┐
│附表：                                                                          │
├──┬───┬──────────────┬──────┬─────┬─────┤
│編號│發票人│付        款        人      │發   票   日│ 票面金額 │ 支票號碼 │
│    │      │                            │            │（新臺幣）│          │
├──┼───┼──────────────┼──────┼─────┼─────┤
│ 01 │黃尚偉│高雄市第二信用合作社鹽埕分社│92年8月31日 │230,000元 │HA0000000 │
├──┼───┼──────────────┼──────┼─────┼─────┤
│ 02 │黃尚偉│高雄市第二信用合作社鹽埕分社│92年10月15日│ 64,100元 │HA0000000 │
├──┼───┼──────────────┼──────┼─────┼─────┤
│ 03 │黃尚偉│高雄市第二信用合作社鹽埕分社│92年10月31日│136,000元 │HA0000000 │
├──┼───┼──────────────┼──────┼─────┼─────┤
│ 04 │黃尚偉│高雄市第二信用合作社鹽埕分社│92年9月15日 │ 85,000元 │HA0000000 │
├──┼───┼──────────────┼──────┼─────┼─────┤
│ 05 │黃尚偉│第一商業銀行富強分行        │92年8月31日 │ 98,800元 │LB0000000 │
├──┼───┼──────────────┼──────┼─────┼─────┤
│ 06 │黃尚偉│高雄市第二信用合作社鹽埕分社│92年8月20日 │165,000元 │HA0000000 │
├──┼───┼──────────────┼──────┼─────┼─────┤
│ 07 │黃尚偉│高雄市第二信用合作社鹽埕分社│92年11月10日│ 64,100元 │HA0000000 │
├──┼───┼──────────────┼──────┼─────┼─────┤
│ 08 │黃尚偉│高雄市第二信用合作社鹽埕分社│92年10月27日│ 64,100元 │HA0000000 │
├──┼───┼──────────────┼──────┼─────┼─────┤
│ 09 │黃尚偉│高雄市第二信用合作社鹽埕分社│92年9月8日  │ 65,300元 │HA0000000 │
└──┴───┴──────────────┴──────┴─────┴─────┘

司法院資訊處製作；財團法人民間司法改革基金會備份。
